【裁判字號】    89,交聲,191
【裁判日期】    900629
【裁判案由】    聲明異議
【裁判全文】
臺灣高雄地方法院交通事件裁定                    八十九年度交聲字第一九一號
    原處分機關  交通部公路局高雄區監理所
    異  議  人  乙○○
    即受處分人
右列異議人因違反道路交通管理處罰條例案件，對於交通部公路局高雄區監理所於八
十九年十一月十五日所為之處分 (原處分案號：高市監六字第裁八○─Ｎ00000
000)，聲明異議，本院裁定如左：
    主  文
異議駁回。
    理  由
一、按汽車駕駛人，行經有燈光號誌管制之交岔路口闖紅燈者，處銀元六百元以上一
    千二百元以下罰鍰（即新臺幣【下同】一千八百元以上三千六百元以下），道路
    交通管理處罰條例第五十三條定有明文，且汽車駕駛人駕駛汽車違反道路交通管
    理處罰條例第五十三條規定者，除應依該條所規定之罰鍰處罰外，並予記違規點
    數三點，同條例第六十三條第一項第三款亦有規定。
二、本件受處分人即異議人乙○○於民國八十九年八月二十五日下午九時四十分許，
    駕駛車牌ＶＪ－七○七八號自小客車車，行經高雄縣鳳山市○○路、新富路設有
    燈光號誌管制之交岔路口，明知其行進方向之燈光號誌係禁止通行之紅燈號誌，
    竟闖紅燈右轉往新富路方向行駛，為高雄縣警察局鳳山分局警員甲○○攔停制止
    ，以受處分人有違反道路交通管理處罰條例第五十三條規定之行為掣單舉發。嗣
    因受處分人拒絕簽收警員甲○○開立之舉發違反道路交通管理事件通知單，經警
    員甲○○在舉發通知單上載明受處分人拒絕簽收之事由後，依違反道路交通管理
    事件統一裁罰標準及處理細則第十一條第一項第一款規定，視為受處分人已經收
    受該通知單，並由警員甲○○告知受處分人應於八十九年十月十六日前自行到案
    。嗣受處分人於應到案日期前申訴，原處分機關函請舉發機關調查結果，仍認受
    處分人有上開違規行為，乃發文限受處分人於文到十五日內到案，嗣因受處分人
    未依限自行到案，原處分機關乃依前揭道路交通管理處罰條例第五十三條、第六
    十三條第三款及道路交通管理事件統一裁罰標準及處理細則第四十四條第一項之
    規定於八十九年四月十九日逕行裁處異議人罰鍰新台幣三千六百元並記違規點數
    三點。
三、訊據受處分人矢口否認其有右開闖紅燈之違規行為，辯稱：是對八十九年八月廿
    五日闖紅燈的裁決書異議，未帶行照、駕照部分我承認，但我沒有闖紅燈，當時
    我看見警車停在斑馬線上，我不可能紅燈右轉，我的車子是在停止線內等紅燈，
    是警察叫欄檢我說我闖紅燈云云。惟證人即舉發員警甲○○到庭具結證稱：當時
    我與同事黃俊沛在現場攔檢時，異議人的車子剛好要右轉，因異議人車頭已轉入
    車尾尚在國富路，我們就攔檢異議人之車子，攔下後是我同事處理，之後他們對
    闖紅燈有爭議我才走上前，我說異議人若有意見可依法律途徑處理，因為當時他
    車子後輪已超越停止線等語（見九十年三月十六日訊問筆錄），且異議人亦當庭
    供陳：我車子前輪確有超越停止線等語（見見九十年三月十六日訊問筆錄），而
    互核證人警員乙○○所證及異議人所供，及證人甲○○係本件原處分機關所認定
    受處分人有右開違規行為之原證人，其到庭在本院法官面前具結以言詞供述本件
    訴訟上之待證事實（即受處分人有右開違規事實），因其與受處分人毫無怨懟，
    自無自陷於偽證罪之追訴而構詞誣賴受處分人之理，是本院由其供述已得有受處
    分人確有右開違規行為之心證，且於本件卷存證據資料內並無任何積極證據足以
    證明證人警員甲○○上開供述係屬虛偽，亦無有足以令人顯信其供述為不可採之
    品性證據或前科證據存在，本院自不得僅以證人為本件開單告發受處分人之員警
    而全盤抹煞其在訴訟上所具有之原證人資格，而受處分人對上開證人之供述並無
    法舉出或請本院調查任何對其有利之證據資料，以使本院對證人所供述受處分人
    違規之事實產生任何合理之懷疑，且交通警察掣單舉發違反道路交通管理處罰條
    例所列之違規事實，本質上為行政處分，係公務員基於職務上之權力，依法就特
    定之具體事件所為之具公法上效果之單方面行政行為，基於公務員為公法上行為
    具有公信力之原則，該行政行為當可被推定為真正，其據以依法處分之事實認定
    亦為正確無誤。從而，受處分人在燈光號誌已經變為紅燈時，仍駕駛自小客車超
    過停止線，自有闖紅燈行為，其空言否認未闖紅燈云云，無非係卸責之詞，不足
    採信。綜上所述，本件受處分人闖紅燈右轉之違規事證明確，原處分機關依右開
    道路交通管理處罰條例第五十三條及第六十三條第一項第三款規定從輕裁處罰鍰
    新臺幣三千六百元並予記違規點數三點，核無違誤，本件受處分人之異議為無理
    由，自應將其異議駁回。
四、據上論斷，應依道路交通案件處理辦法第十九條，裁定如主文。
中      華      民      國    九十      年      六      月    二十九    日
                          臺灣高雄地方法院交通法庭
                              法  官  廖  純  卿
右正本證明與原本無異。
如不服本裁定，應於裁定送達後五日內，向本院提出抗告狀。
                             書記官  林  孝  聰
中    華    民    國      九十      年      七      月          二      日


司法院資訊處製作；財團法人民間司法改革基金會備份。
